【裁判字號】    98,交聲,2078
【裁判日期】    980619
【裁判案由】    違反道路交通管理處罰條例聲明異議
【裁判全文】
臺灣臺北地方法院交通事件裁定        98年度交聲字第2078號
原處分機關  臺北市交通事件裁決所
異  議  人
即受處分人  甲○○
上列異議人即受處分人因違反道路交通管理處罰條例案件，對於
臺北市交通事件裁決所民國98年4月29日所為之處分（原處分案
號：北市裁催字第裁22-A00GC6432號），聲明異議，本院裁定如
下：
    主  文
異議駁回。
    理  由
一、按汽車駕駛人轉彎時，不依標誌、標線、號誌指示者，處新
    臺幣（下同）600元以上1,800元以下罰鍰，並記違規點數1
    點，道路交通管理處罰條例（以下稱：條例）第48條第1項
    第2款、第63條第1項第1款亦分別定有明文。次按依違反道
    路交通管理事件統一裁罰基準表之規定，行為人違反第48條
    第1項第2款逾越應到案期限60日以上，繳納罰鍰或逕行裁決
    處罰者，處1800元罰鍰。
二、異議人即受處分人甲○○駕駛車號5N-9090號自用小客車，
    於民國98年2月11日11時29分許，沿臺北市○○路行駛，至
    林森北路口，違反禁止左轉標誌而左轉進入林森北路，經臺
    北市政府警察局中山分局中山第二派出所員警當場發覺攔停
    掣單舉發「違反禁止左轉標誌左轉」之違規。嗣異議人逾越
    應到案期限（98年2月26日）60日以上仍未提出申訴，亦未
    繳納罰鍰，經原處分機關於同年4月29日逕依條例第48條第1
    項第2款、第63條之規定（原處分機關漏引違反道路交通管
    理事件統一裁罰基準表），以異議人「不依標誌、標線號誌
    指示」為由，裁罰1800元，並記違規點數1點。
三、聲明異議意旨略以：異議人經常行駛該路段，並未見過掛有
    「禁止左轉」標誌，應為臨時掛上而遭警取締，且經異議人
    事後勘查現場，並未見掛有「禁止左轉」標誌云云。
四、異議人坦認於上揭時、地，駕駛前開車號重型機車，有前開
    左轉行為一事，惟以上揭異議理由為辯。經查：卷附臺北市
    政府警察局中山分局98年6月5日北市警中分交字第09832023
    900號函：「...  二、經查旨揭車輛於被舉發時、地確實有
    違反禁止左轉標誌左轉情形，員警當場攔停舉發，於法並無
    違誤之處。... （依本市交通管制工程處98年6月3日北市交
    工程字00000000000號函示，長春路與林森北路禁止左轉標
    誌於98 年3月3日始拆除，晚於邱君98年2月11日違規日期）
    。... 」，是本件違規事實足堪認定，並經本院依職權調取
    前揭函示所提及之臺北市交通管制工程處98年6月3日北市交
    工程字00000000000號函，該禁止左轉標誌確於98年3月3日
    始拆除，有該函影本附卷可參，故異議人違規左轉時，該路
    段仍設有禁止左轉標誌無疑，而異議人事後於現場勘查，自
    無法看見該標誌，是異議人所為抗辯，尚無可採。
五、綜上所述，異議人確於前開時、地，有「不依標誌、標線號
    誌指示」之違規行為。從而原處分機關依道路交通管理處罰
    條例第48條第1項第2款、第63條第1項第1款及違反道路交通
    管理事件統一裁罰基準表規定，裁處1800元罰鍰，並記違規
    點數1點，經核於法並無不合，異議人之異議為無理由，應
    予駁回。
據上論斷，依道路交通案件處理辦法第19條，裁定如主文。
中    華    民    國    98    年    6     月    19    日
                  交通法庭  法  官  張文俊
以上正本證明與原本無異。
如不服本裁定，應於裁定送達後5日內，向本院提出抗告狀。
                            書記官  陳鳳瀴
中    華    民    國    98    年    6     月    22    日


司法院資訊處製作；財團法人民間司法改革基金會備份。
